臺灣板橋地方法院刑事判決　　　　　　　96年度易字第1340號
公　訴　人　臺灣板橋地方法院檢察署檢察官
被　　　告　乙○○
　　　　　　丙○○
上列被告因竊盜案件，經檢察官提起公訴（96年度偵字第7657號
），本院判決如下：
    主  文
乙○○共同竊盜，處拘役伍拾日，如易科罰金，以新臺幣壹仟元
折算壹日；減為拘役貳拾伍日，如易科罰金，以新臺幣壹仟元折
算壹日。緩刑貳年。
丙○○共同竊盜，累犯，處拘役伍拾捌日，如易科罰金，以新臺
幣壹仟元折算壹日；減為拘役貳拾玖日，如易科罰金，以新臺幣
壹仟元折算壹日。
扣案之手套貳雙，沒收。
    事  實
一、丙○○前於民國92年間因違反毒品危害防制條例案件，經本
    院於93年12月29日以93年度訴緝字第219 號判處有期徒刑8
    月確定，甫於94年9 月22日執行完畢。詎其仍不知悔改，見
    甲○○○所有，原供作工廠、倉庫使用，位於臺北縣鶯歌鎮
    ○○街126 號、128 號相通之房屋，現已閒置多時，無人居
    住，而雜草叢生，且後門之鐵門已被不詳之人拆卸竊取，竟
    與其兄乙○○共同基於意圖為自己不法所有之犯意聯絡，於
    96 年4月2 日16時許，各戴手套1 雙，從後門進入屋內竊取
    甲○○○所有之白鐵製流理臺乙組，得逞後，2 人先將白鐵
    製流理臺搬運至屋外空地放置，隨即再進入屋內尋找其他物
    品。嗣於同日16時15分許，為警接獲報案，前往處理，而當
    場查獲丙○○、乙○○2 人，並扣得2 人所有，供竊盜所用
    之手套2 雙。
二、案經臺北縣政府警察局三峽分局報請臺灣板橋地方法院檢察
    署檢察官偵查起訴。
    理  由
一、按刑事訴訟法第159 條第1 項雖規定，被告以外之人於審判
    　外之言詞或書面陳述，除法律有規定外，不得作為證據。
    惟同法第159 條之5 第1 、2 項已規定，經當事人於審判程
    序同意作為證據，法院審酌該言詞陳述或書面陳述作成時之
    情況，認為適當者，亦得為證據。當事人、代理人或辯護人
    於法院調查證據時，知有第159 條第1 項不得為證據之情形
    ，而未於言詞辯論終結前聲明異議者，視為有前項之同意（
    指同條第1 項之同意作為證據），此乃第159 條第1 項所容
    許，得作為證據之例外規定之一。經查，本案被告2 人、檢
    察官於言詞辯論終結前，均未就所調查之證據主張有刑事訴
    訟法第159 條第1 項不得為證據之情形，是本案經調查之證
    據均有證據能力，合先敘明。
二、上揭犯罪事實業據被告丙○○、乙○○等2 人於警詢、偵查
    及本院審理中坦承不諱，核與被害人甲○○○於警詢中指述
    之情節大致相符（見臺灣板橋地方法院檢察署96年度偵字第
    7657號偵查卷第8 頁）。此外，並有贓物認領保管單1 紙、
    照片5 紙在卷，及手套2 雙扣案可稽（見上開偵查卷第12頁
    、第23頁至第25頁），足徵被告2 人之自白與事實相符。至
    於公訴人認被告2 人係犯刑法第321 條第1 項第3 款之加重
    竊盜罪，經查，係以被害人甲○○○於警詢中供稱：「．．
    ．於1 樓後門口之活動扳手1 支、螺絲起子1 支，我確定是
    竊嫌所遺留，不是我所有」等語（見上開偵查卷第8 頁），
    及上開物品扣案為依據，然被告2 人堅決否認有攜帶兇器竊
    盜，均辯稱：白鐵製流理臺並未固定，伊等僅係戴手套將白
    鐵製流理台搬至屋外，並沒有攜帶其他工具，扣案之鉗子2
    支、起子1 支、開口扳手5 支、活動扳手1 支，其中鉗子2
    支，係警察於伊等之機車置物箱內起出，但那是丙○○平常
    從事拆模具工作時所使用，並非供本件竊盜所用，另外於屋
    內起出之其他工具，並非伊等所有等語，且證人即查獲之警
    員黃自成於偵查中證稱：「倉庫是從前作工廠用，現已關閉
    ．．．裡面放的東西，看來都是做陶瓷用的工具，有機具、
    模具、顏料．．．」、「被告身上沒被扣到工具，螺絲起子
    、扳手是在距離被告乙○○2 步遠處找到的，鉗子是機車內
    找到．．．」等語（見上開偵查卷第38頁）。於本院審理中
    證稱：「．．．因為該處是空屋，沒有人居住，也沒有大門
    ，我與我另外1 個同事一起去，到達現場之後，有2 個地方
    ，丙○○與乙○○分別在兩個不同的地方，當時丙○○在1
    樓的廚房，乙○○在旁邊類似倉庫的地方，我看到乙○○蹲
    在地上，好像在拿東西，當時他的手上有帶手套，沒有拿工
    具，但旁邊5 、60公分處的地上有1 個螺絲起子和1 支扳手
    ，我聽我同事說丙○○在廚房，也有帶手套，好像在找尋東
    西，手上沒有看到有工具，我就把他們帶回警局。警衛室的
    人說他看到有人把流理臺搬到屋外，所以他才報警，我們到
    現場時，流理台已經放在屋外。」、「（你說有1 支螺絲起
    子在乙○○旁邊，你看到他的時候，有無看到他把螺絲起子
    丟掉的動作？）我沒有看到。」、「（另外開口扳手5 支及
    活動扳手1 支，是在何處找到？）也是在倉庫裡面找到的，
    另外在機車置物箱裡面有找到鉗子2 支。」、「（扣案的扳
    手、起子、鉗子，被告2 人是否有承認那是他們作案的工具
    ？）被告有承認機車置物箱裡面的鉗子是他們的，但現場查
    獲的起子和扳手他們說不是他們的。」、「（你看流理臺之
    前有被螺絲固定在2 樓，而有被以工具拆下的痕跡嗎？）我
    看是沒有。」等語（見本院96年7 月27日審判筆錄），證人
    黃自成並未目睹被告2 人手中持有扣案之工具，且被竊取之
    白鐵製流理臺，亦無使用工具拆卸之痕跡。又上開地點既然
    係空屋，且沒有後門，他人自可隨便進出，則上開屋內遺留
    之起子1 支、開口扳手5 支、活動扳手1 支，亦有可能係之
    前他人前往竊取物品時所遺留，亦有可能係被害人放置屋內
    ，因時隔多日而遺忘，且被害人甲○○○並未親眼目睹被告
    2 人持有兇器竊盜，自無法單憑被害人於警詢中供稱上開工
    具並非其所有，即推定係被告2 人所有，且為供本件竊盜所
    用之物。另於被告2 人騎乘之機車置物箱內起出之鉗子2 支
    ，雖係被告丙○○所有，但並非供本件竊盜所用之物。是以
    ，依本案事證，尚無足證明被告2 人有攜帶兇器竊取被害人
    所有之白鐵製流理臺之犯行，附此敘明。本案事證明確，被
    告2 人之竊盜犯行均堪以認定，應依法論科。
三、核被告2 人所為，均係犯刑法第320 條第1 項之竊盜罪。被
    告2 人就上開竊盜犯行間，有犯意聯絡及行為分擔，均為共
    同正犯。雖公訴人認被告2 人係犯刑法第321 條第1 項第3
    款之加重竊盜罪，惟依本案事證，尚無足證明被告2 人有攜
    帶兇器竊盜之犯行，已如前述，是公訴人認被告2 人係犯刑
    法第321 條第1 項第3 款之攜帶兇器竊盜罪，尚有未洽，惟
    起訴之基本犯罪事實相同，爰依法變更起訴法條。又被告丙○○有前揭事實欄一所述之論罪科刑及執行情形，有臺灣高
    等法院被告前案紀錄表1 份在卷可按，其於有期徒刑執行完
    畢後，5 年內故意再犯本件有期徒刑以上之罪，為累犯，均
    應依刑法第47條第1 項之規定加重其刑。爰審酌被告2 人之
    素行、智識程度、犯罪之動機、目的、犯罪所生危害、所竊
    取之財物價值及犯後態度等一切情狀，各量處如主文所示之
    刑，並均諭知易科罰金之折算標準，以資懲儆。末查被告2
    人犯罪時間在96年4 月24日以前，且所犯之罪並無中華民國
    96 年 罪犯減刑條例第3 條所列情形，均應依該條例第2 條
    第1項 第3 款之規定，各減其刑期2 分之1 ，並均諭知易科
    罰金之折算標準。末查，被告乙○○前未曾因故意犯罪受有
    期徒刑以上刑之宣告，有臺灣高等法院被告前案紀錄表1 份
    附卷可稽，其因一時失慮致罹刑典，事後已坦承犯行，深具
    悔意，經此偵審程序及罪刑之宣告後，應知所警惕，信無再
    犯之虞，本院因認所宣告之刑以暫不執行為當，爰併予宣告
    緩刑2 年，以啟自新。
四、扣案之手套2 雙，係被告2 人所有，且供本件犯罪所用之物
    ，業據被告2 人於警詢、偵查及本院審理中供承在卷，應依
    刑法第38條第1 項第2 款之規定，併予宣告沒收。至於扣案
    之鉗子2 支、起子1 支、開口扳手5 支、活動扳手1 支，如
    前所述，並非供本件竊盜所用之物，爰不併予宣告沒收，附
    此敘明。
據上論斷，應依刑事訴訟法第299 條第1 項前段、第300 條，刑
法第28條、第320 條第1 項、第47條第1 項、第41條第1 項前段
、第74條第1 項第1 款、第38條第1 項第2款，刑法施行法第1條
之1 第1 項、第2 項前段，中華民國96年罪犯減刑條例第2 條第
1 項第3 款、第7 條，判決如主文。
本案經檢察官郭季青到庭執行職務。
中　　華　　民　　國　　96　　年　　8 　　月　　15　　日
                刑事第十九庭  法  官  曾正耀
上正本證明與原本無異
如不服本判決應於送達後10內向本院提出上訴狀
                              書記官  陳淑怡
中　　華　　民　　國　　96　　年　　8 　　月　　15　　日
附錄本案論罪科刑法條全文：
刑法第320條第1項
意圖為自己或第3 人不法之所有，而竊取他人之動產者，為竊盜
罪，處5年以下有期徒刑、拘役或5百元以下罰金。
